【裁判字號】    96,交訴,19
【裁判日期】    970121
【裁判案由】    公共危險等
【裁判全文】
臺灣花蓮地方法院刑事判決              96年度交訴字第19號
公  訴  人  臺灣花蓮地方法院檢察署檢察官
被      告  乙○○
上列被告因公共危險等案件，經檢察官提起公訴（96年度偵字第
4159號），被告就肇事逃逸部分，於準備程序中就被訴事實為有
罪之陳述，本院合議庭裁定改由受命法官獨任進行簡式審判程序
審理，另就過失傷害部分，則依刑事訴訟法第284條之1除外之規
定，獨任進行通常訴訟程序，並判決如下：
    主  文
乙○○犯肇事致人傷害逃逸罪，處有期徒刑陸月，如易科罰金，
以新臺幣壹仟元折算壹日；減為有期徒刑參月，如易科罰金，以
新臺幣壹仟元折算壹日。緩刑參年，並應於判決確定後壹年內，
向執行檢察官指定之公益團體、地方自治團體或社區提供陸拾小
時之義務勞務，緩刑期間付保護管束。
被訴過失傷害部分公訴不受理。
    事  實
一、乙○○於民國96年3月6日上午7時41分許，駕駛車牌號碼465
    2-GY號自小客車，沿花蓮市○○街由南往北方向行駛，行經
    明心街左轉進豐街口時，本應注意車前狀況，並隨時採取必
    要之安全措施，而依當時情形，又無不能注意之情事，竟疏
    未注意及此，致所駕駛之前開自小客車右前部位與甲○○騎
    乘之腳踏車後輪發生擦撞，甲○○因而人車倒地，身體受有
    右踝表淺損傷、右踝挫傷、背部腰椎區挫傷等傷害（過失傷
    害部分業據告訴人當庭撤回告訴，另諭公訴不受理，後詳）
    。詎乙○○駕車肇事致甲○○受傷後，並未下車察看及採取
    必要之救護措施，亦未留下車禍處理相關事宜之聯絡方式，
    即逕行駕車逃逸。
二、案經花蓮縣警察局花蓮分局報請台灣花蓮地方法院檢察署檢
    察官偵查起訴。
    理  由
壹、有罪部分：
一、上揭肇事逃逸之犯罪事實，業據被告乙○○於本院準備程序
    、審理時自白不諱，並經證人即告訴人甲○○於警詢、偵查
    中指證被害情節歷歷，及證人即承辦員警林福長於偵查中結
    證承辦過程，指本件係經告訴人提供肇事車輛之車號及顏色
    、外觀等特徵而循線查獲，復有證人即車禍現場附近居民葉
    英蘭向警證實前開時地確有發生交通事故之訪談紀錄及路人
    記下肇事車輛車牌號碼之便條紙影本各乙紙、道路交通事故
    現場圖、道路交通事故調查報告表(一)(二)各乙份、現場暨被告
    使用之肇事車輛照片共12幀、佛教慈濟綜合醫院診斷證明書
    乙紙附卷可稽，足證被告自白與事實相符。是本件事證業已
    臻明確，被告上開犯行堪以認定，應予依法論科。
二、核被告所為，係犯刑法第185條之4之肇事致人傷害逃逸罪。
    爰審酌被告曾因酒後駕車之公共危險案件而遭判處罰金刑確
    定，除此之外並無其他前科，此次駕車肇事致人受傷卻未及
    時下車查看並施以救護，反逕自逃逸駕車離去，欲規避所應
    負之責任，且於檢察官起訴前一再否認犯行，殊屬不該，惟
    其於本院準備程序中經曉諭後，終能鼓起勇氣自白犯行，坦
    承過錯，嗣於另一庭期更當庭向告訴人表示歉意並為金錢賠
    償，已蒙告訴人不再追究，顯見其良心未泯，犯後態度尚稱
    良好等一切情狀，從輕量處如主文所示之刑，並諭知易科罰
    金之折算標準。又查被告犯罪時間在96年4月24 日以前，且
    所犯合於中華民國九十六年罪犯減刑條例第2條第1項第3 款
    之規定，爰減其宣告刑2分之1，並諭知減刑後之易科罰金折
    算標準，以示懲儆。
三、被告前未曾受有期徒刑以上刑之宣告，有臺灣高等法院被告
    前案紀錄表乙紙存卷可證，經此科刑判決之教訓後，當知警
    惕而無再犯之虞，本院認對其所宣告之刑，以暫不執行為適
    當，爰併諭知緩刑3 年，緩刑期內付保護管束，並應於判決
    確定後1 年內，向執行檢察官所指定之公益團體、地方自治
    團體或社區提供60小時之義務勞務，用啟自新，以觀後效。
貳、公訴不受理部分：
一、按告訴乃論之罪，告訴人於第一審辯論終結前得撤回其告訴
    ，又告訴經撤回者，法院應諭知不受理之判決，又不受理之
    判決，得不經言詞辯論為之，刑事訴訟法第238條第1項、第
    303條第3款、第307條分別定有明文。
二、本件公訴意旨另以被告涉犯如上事實欄所載之刑法第284 條
    第1項前段過失傷害罪嫌，惟此部分依刑法第287條前段之規
    定，須告訴乃論。而此已據告訴人與被告達成和解，告訴人
    並當庭具狀撤回告訴，有刑事聲請撤回告訴狀乙紙在卷可稽
    ，依照首開說明，本件過失傷害部分爰不經言詞辯論，逕為
    諭知不受理之判決。
據上論斷，依刑事訴訟法第273條之1第1項、第299條第1 項前段
、第303條第3款、第307條，刑法第185條之4、第41條第1項前段
、第74條第1項第1款、第2項第5款、第93條第1項第2款，刑法施
行法第1條之1，中華民國九十六年罪犯減刑條例第2條第1 項第3
款、第7條、第9條，判決如主文。
本案肇事逃逸部分經檢察官李子春到庭執行職務
中    華    民    國    97    年    1     月    21    日
                  刑事第一庭    法  官  張健河
上列正本證明與原本無異。
如對本判決不服，應於送達後10日內，向本院提出上訴狀（上訴
狀應記載具體上訴理由並應抄附繕本）告訴人或被害人如對於本
判決不服者，應具備理由請求檢察官上訴，其上訴期間之計算係
以檢察官收受判決正本之日期為準。
中    華    民    國    97    年    1     月    21    日
                                書記官
附錄本判決論罪之法律條文：
中華民國刑法第185條之4
駕駛動力交通工具肇事，致人死傷而逃逸者，處6月以上5年以下
有期徒刑。


司法院資訊處製作；財團法人民間司法改革基金會備份。
